【裁判字號】    98,訴,2097
【裁判日期】    981127
【裁判案由】    清償借款
【裁判全文】
臺灣臺中地方法院民事判決  98年度訴字第2097號
原      告  國泰人壽保險股份有限公司
法定代理人  丁○○
訴訟代理人  丙○○
            乙○○
被      告  甲○○
            戊○○
當事人間清償借款事件，本院於98年11月13日言詞辯論終結，判
決如下：
    主    文
被告應連帶給付原告新臺幣貳佰參拾玖萬伍仟伍佰柒拾伍元，及
自民國八十八年六月十八日起至清償日止，按年息百分之八點五
二五計算之利息，並自民國八十八年七月十九日起至清償日止，
其逾期在六個月以內者，按上開利率百分之十，逾期超過六個月
部分，按上開利率百分之二十計算之違約金。
訴訟費用新臺幣貳萬肆仟柒佰陸拾元由被告連帶負擔。
本判決於原告以新臺幣捌拾萬元供擔保後，得假執行。
    事實及理由
一、原告主張：
(一)被告甲○○邀同被告戊○○為連帶保證人，於民國83年6月3
    日向原告分別借款新台幣(下同)250萬元、20萬元，均約定
    於103年5月17日清償，利息自借款日起按年息9.875%計算之
    利息，並同意依原告每年三月及九月所訂新利率計付利息，
    本金及利息以每一個月為一期共分240期平均攤還，如有一
    期未還時視為全部到期，並自逾期之日起6個月以內者，按
    上開利率10%，逾期在6個月以上部分，按上開利率20%計付
    違約金。詎料被告自88年6月18日起即未依約給付，尚有如
    主文所示本金、利息未為清償，爰依消費借貸及連帶保證之
    法律關係提起本件訴訟，請求被告連帶給付上開借款及其利
    息、違約金等語。並聲明：如主文第1項所示。
(二)對被告抗辯之陳述：因為九二一地震之後，找不到被告，所
    以沒有跟被告告知緩繳，縱使緩繳只是利息部分緩繳，且被
    告沒有來銀行辦理緩繳手續。
二、被告則以：被告是921大地震災民，政府政策宣示被告可以
    緩繳，因被告戊○○手受傷所以無法拿一筆錢給原告，所以
    政府的美意我們無法享受優惠，本件俟大里市公所徵收921
    地震全倒的土地後，有一筆補償金，可以還給原告等語，資
    為抗辯。並聲明：原告之訴駁回。
三、得心證之理由
(一)按當事人對於他造主張之事實，於言詞辯論時不爭執者，視
    同自認。民事訴訟法第280條第1項定有明文。本件原告主張
    之事實，為被告所不爭執，並據提出擔保放款借據、利率變
    動表為證，原告之主張，堪信為真實。
(二)按借用人應於約定期限內，返還與借用物種類、品質、數量
    相同之物，民法第478條定有明文。次按稱保證者，謂當事
    人約定，一方於他方之債務人不履行債務時，由其代負履行
    責任之契約，同法第739條亦有明文。保證債務之所謂連帶
    ，係指保證人與主債務人負同一債務，對於債權人各負全部
    給付之責任者而言，此就民法第272條第1項規定連帶債務之
    文義參照觀之甚明（最高法院45年台上字第1426號判例可資
    參照）。連帶債務之債權人，依同法第273條第1項規定，得
    對於債務人中之一人或數人或其全體，同時或先後請求全部
    或一部之給付。本件借款，被告甲○○既未依約清償，全部
    債務視為到期，已如前述，被告戊○○既為債務之連帶保證
    人，揆諸前開說明，應負連帶清償責任。從而，原告依消費
    借貸及連帶保證之法律關係，請求被告應連帶給付如主文所
    示之借款本金、利息、違約金為有理由，應予准許。
四、本件事證已臻明確，兩造其餘攻擊防禦方法及舉證，於事實
    認定及判決結果無礙，茲不一一論列，附為敘明。
五、訴訟費用負擔之依據：民事訴訟法第79條、第85條第2項。
中    華    民    國    98    年    11    月    27    日
                  民事第一庭    法  官  陳學德
正本係照原本作成。
如對本判決上訴，須於判決送達後20日內向本院提出上訴狀。
中    華    民    國    98    年    11    月    27    日
                                書記官


司法院資訊處製作；財團法人民間司法改革基金會備份。
